臺灣高雄地方法院刑事判決　　　　　　　 94年度訴字第995號
公　訴　人　臺灣高雄地方法院檢察署檢察官
被　　　告　乙○○　男　37歲.
上列被告因毒品危害防制條例案件，經檢察官提起公訴（94年度
毒偵字第2003號），暨移送併案審理（94年度毒偵字第2003號）
，嗣被告於本院準備程序進行中，就被訴事實為有罪之陳述，經
本院告知簡式審判程序意旨，並聽取公訴人及被告之意見後，本
院合議庭裁定由受命法官獨任依簡式審判程序審理，本院判決如
下：
    主  文
鄭憲東連續施用第一級毒品，累犯，處有期徒刑拾月。扣案之第
一級毒品海洛因壹包（淨重零點壹肆公克，空包裝重零點壹玖公
克）沒收銷燬之。
    事  實
一、鄭憲東前因違反肅清煙毒條例案件，經臺灣高雄地方法院（
    下稱本院）以82年度訴字第3797號判處有期徒刑3年1月，再
    經臺灣高等法院高雄分院以83年度上訴字第327號判處3年6
    月確定，於83年4月29日入監執行，於84年9月26日因縮短刑
    期假釋出監。復於假釋期間，先因違反麻醉藥品管理條例及
    肅清煙毒條例案件等案件，經本院以86年度易字第126號、8
    6年度易字第321號，分別判處有期徒刑6月、3年2 月確定，
    上開二罪經定應執行刑有期徒刑3年6月，並撤銷假釋，應執
    行殘刑2年2月3日，後因違反麻藥管理條例案件，經本院以
    86年度易字第4587號判處有期徒刑6月確定。嗣於86年5月16
    日入監執行前開應執行刑3年6月，接續上開殘刑2年2月3日
    及6月徒刑執行，於89年12月30日縮短刑期假釋出監，於92
    年4月19日縮刑期滿執行完畢。又其前曾因施用毒品案件，
    經本院先後以92年毒聲字第3253號裁定觀察勒戒，嗣復經本
    院以92年毒聲字第4643號裁定強制戒治，於92年8月13日入
    台灣屏東戒治所戒治，期滿日期為93年7月3日；嗣經本院以
    92年毒聲字第7745號裁定停止戒治，於93年1月8日出所，並
    經臺灣高雄地方法院檢察署檢察官於93年5月31日以93年戒
    毒偵字第384號不起訴處分確定。詎鄭憲東仍不知悔改，復
    於上開強制戒治完畢後五年內，基於施用第一級毒品海洛因
    之概括犯意，先後於93年8月25日19時10分許回溯24小時內
    某時、94年1月14日16時57分許回溯24小時內某時，在在高
    雄縣鳳山市○○路25號3樓居所，將海洛因攙入香菸內點燃
    吸食之方式，施用第一級毒品海洛因各一次。嗣分別經警於
    93年8月25日16時許，在高雄縣鳳山市○○街內攔檢當場查
    扣其所有之第一級毒品海洛因粉末一包（淨重0.14公克，空
    包裝重0.19公克），及於94年1月14日15時15分許，經警於
    高雄縣鳳山市○○路25號3樓居所查獲，經其同意採尿送驗
    後查悉上情。
二、案經高雄市政府警察局前鎮分局移送臺灣高雄地方法院檢察
    署檢察官偵查起訴及由高雄行政府警察局鳳山分局報請檢察
    官移送併案審理。
    理  由
一、本件被告鄭憲東所犯為死刑、無期徒刑、最輕本刑為三年以
    上有期徒刑以外之罪，其於準備程序進行中，就被訴事實為
    有罪之陳述，經告知簡式審判程序之旨，並聽取當事人之意
    見後，本院合議庭裁定由受命法官獨任進行簡式審判程序，
    合先敘明。
二、右揭事實，業據被告鄭憲東於本院審理中自白不諱，且其為
    警先後查獲時所採取之尿液，經送請高雄市立凱旋醫院、台
    灣檢驗科技股份有限公司檢驗結果，均呈嗎啡陽性反應，此
    有高雄市立凱旋醫院93年9 月13日轉碼編號00000000號尿液
    檢驗報告，及台灣檢驗科技股份有限公司94年2月16日報告
    邊號KＺ 000000000000號尿液檢驗報告各一紙，及嫌疑人尿
    液對照表各一份附卷可稽。另扣案之海洛因粉末，經送請法
    務部調查局鑑定，亦證實為第一級毒品海洛因無訛，此亦有
    法局93年10月20日調科壹字第220018321號鑑定通知書一紙
    附卷足佐。此外，復有搜索扣押筆錄一份、扣押物目錄表一
    紙、海洛因粉末照片各一張可參。被告上開自白與事實相符
    ，自可採為認定事實之證據，事證明確，被告施用第一級毒
    品海洛因之事實，堪以認定。
三、被告鄭憲東前曾因施用毒品案件，經本院先後以92年毒聲字
    第3253號裁定觀察勒戒，嗣復經本院以92年毒聲字第4643號
    裁定強制戒治，於92年8月13日入台灣屏東戒治所戒治，期
    滿日期為93年7月3日；嗣經本院以92年毒聲字第7745號裁定
    停止戒治，於93年1月8日出所，並經臺灣高雄地方法院檢察
    署檢察官於93年5月31日以93年戒毒偵字第384號不起訴處分
    確定之事實，有台灣高等法被告前案紀錄表、台灣高雄地方
    法院檢察署刑案資料查註紀錄表、全國施用毒品案件紀錄表
    及不起訴處分書各一份可稽。被告於強制戒治執行完畢後，
    五年內再犯本案施用毒品罪，應依法論科。
三、核被告鄭憲東所為，係犯毒品危害防制條例第10條第1項之
    施用第一級毒品罪。被告持有第一級毒品進而施用，持有之
    低度行為各為施用之高度行為所吸收，不另論持有罪。又被
    告先後多次施用第一級毒品海洛因之犯行，時間緊接，手法
    相同，觸犯構成要件同一之罪名，顯係基於概括犯意反覆為
    之，依刑法第56條連續犯之規定論以一罪，並加重其刑。公
    訴意旨雖僅就被告於93年8月25日19時10分回溯24小時內某
    時，連續施用第一級毒品之犯罪事實提起公訴。惟被告於94
    年1月14日16時57分許回溯24小時內某時施用第一級毒品海
    洛因之犯行，與上開起訴並經論罪科刑之施用第一級毒品犯
    行間，有連續犯之裁判上一罪關係，為起訴效力所及，且經
    檢察官移送併案，本院自應併予審理。次查被告鄭憲東前因
    違反肅清煙毒條例案件，經本院以82年度訴字第3797號判處
    有期徒刑3年1月，再經臺灣高等法院高雄分院以83年度上訴
    字第327號判處3年6月確定，於83年4月29日入監執行，於84
    年9月26日因縮短刑期假釋出監。復於假釋期間，先因違反
    麻醉藥品管理條例及肅清煙毒條例案件等案件，經本院以86
    年度易字第126號、8 6年度易字第321號，分別判處有期徒
    刑6月、3年2月確定，上開二罪經定應執行刑有期徒刑3年6
    月，並撤銷假釋，應執行殘刑2年2月3日，後因違反麻藥管
    理條例案件，經本院以86年度易字第4587號判處有期徒刑6
    月確定。嗣於86年5月16日入監執行前開應執行刑3年6月，
    接續上開殘刑2年2月3日及6月徒刑執行，於89年12 月30日
    縮短刑期假釋出監，於92年4月19日縮刑期滿執行完畢之事
    實，有臺灣高等法院被告全國前案紀錄表及臺灣高雄地方法
    院檢察署刑案資料查註紀錄表各一份在卷可稽，其於有期徒
    刑執行完畢，5年以內再犯本件有期徒刑以上之罪，為累犯
    ，依刑法第47條規定加重其刑，並遞加重之。爰審酌被告前
    因施用毒品案件經觀察勒戒，強制戒治、不起訴處分確定後
    ，仍未能徹底戒絕毒品，五年內再犯本案施用第一級毒品罪
    ，顯見其無戒毒悔改之意，惟念其本案施用毒品之次數非多
    ，施用毒品乃自戕一己之身體健康，尚未對他人造成危害，
    且犯後已坦承犯行，態度良好等一切情狀，各量處如主文所
    示之刑。扣案之海洛因1包（淨重0.14公克，空包裝重0.19
    公克），屬第一級毒品，依毒品危害防制條例第18條第1項
    前段規定宣告沒收銷燬之。至於因鑑驗耗費之第一級毒海洛
    因既已滅失，不另宣告沒收銷燬，附此敘明。
據上論斷，應依刑事訴訟法第299條第1項前段、第273條之1第1
項，毒品危害防制條例第10條第1項、第23條第2項、第18條第1
項前段，刑法第11條、第56條、第47條，判決如主文。
本案經檢察官甲○○到庭執行職務。
中　　華　　民　　國　　94　　年　　4　　月　　29　　日
                  鳳山刑事第1庭 法　官  陳志銘
以上正本，係照原本作成，證明與原本無異。
如不服本判決，應於送達後10日內，向本院提出上訴狀。
中　　華　　民　　國　　94　　年　　4　　月　　29　　日
                                書記官  陳掌珠
附錄本判決論罪之法條：
毒品危害防制條例第10條
施用第1級毒品者，處6月以上5年以下有期徒刑。
施用第2級毒品者，處3年以下有期徒刑。
